臺灣桃園地方法院刑事判決
110年度審訴字第1080號
公  訴  人  臺灣桃園地方檢察署檢察官 
被      告  LE NGOC LAM男  (


上列被告因傷害等案件，經檢察官提起公訴（110年度偵字第318
48號），本院判決如下：
    主  文
本件公訴不受理。
    理  由
一、公訴意旨略以：被告LE NGOC LAM（下稱「黎玉林」）與告
    訴人CHU HONG PHONG（下稱「周宏風」）均為萬方人力資源
    管理有限公司仲介來臺之越南籍移工，被告黎玉林因告訴人
    周宏風不慎毀損其所有水果刀（此部分未據告訴），竟因此
    心生不滿，而分別為下列行為：
（一）被告黎玉林基於毀損之犯意，於民國110年8月21日晚間7
      時30分許，在桃園市○○區○○○路0號外籍移工宿舍內，毀損
      告訴人周宏風所有桌子1張、洗衣盆1個，致上開桌子、洗
      衣盆損壞而不堪使用，足生損害於告訴人周宏風。
（二）於110年8月23日晚間7時許，在上開外籍移工宿舍內，被
      告黎玉林與告訴人周宏風因上開物品毀損一事，再起爭執
      ，被告黎玉林於爭執過程中，竟基於傷害之犯意，於上開
      時、地，持長度約25公分長之切肉刀攻擊告訴人周宏風，
      致告訴人周宏風受有右鎖骨處撕裂傷（1公分）、左胸擦
      傷、右前臂擦傷、右手擦傷、左肩擦傷、左手擦傷、左腕
      擦傷等傷害。嗣經告訴人周宏風提起告訴，因認被告黎玉
      林涉犯刑法第354條之毀損他人物品罪及刑法第277條第1
      項之傷害罪等語。
二、按告訴乃論之罪，告訴人於第一審言詞辯論終結前，得撤回
    其告訴；其告訴經撤回者，法院應諭知不受理之判決；並得
    不經言詞辯論為之，刑事訴訟法第238條第1項、第303條第3
    款、第307條分別定有明文。
三、經查，本件被告黎玉林被訴傷害等案件，經檢察官提起公訴
    ，認被告黎玉林涉犯刑法第354條之毀損他人物品罪及刑法
    第277條第1項之傷害罪，依刑法第357條及第287條前段，均
    須告訴乃論。茲告訴人周宏風業於本院第一審辯論終結前，
    具狀撤回告訴，有其簽名立具之刑事撤回告訴狀1份附卷可
    稽（見本院卷第39頁），依首揭法律之規定，本件爰不經言
    詞辯論，逕行諭知不受理之判決。
四、據上論斷，依刑事訴訟法第303條第3款、第307條，判決如
    主文。
中　　華　　民　　國　　111 　年　　4 　　月　　12　　日
                  刑事審查庭  審判長 法  官  劉美香

                                     法  官  李雅雯

                                     法  官  陳俐文
以上正本證明與原本無異。
如不服本判決應於收受判決後20日內向本院提出上訴書狀，並應
敘述具體理由。其未敘述上訴理由者，應於上訴期間屆滿後20日
內向本院補提理由書(均須按他造當事人之人數附繕本)「切勿逕
送上級法院」。 
　　　　　　　　　　　　　　　       書記官　陳俐蓉
中　　華　　民　　國　　111 　年　　4 　　月　　14　　日